# Analisis Exploratorio

En primer lugar se hará un preprocesado del dataset para limpiarlo de filas o columnas que no nos interesen en este proyecto. 

Se expondrán las principales caracteristicas del mismo, como el nombre o valores unicos de las diferentes columnas.


## Librerias necesarias para el trabajo
```{r, eval=TRUE, message=FALSE, warning=FALSE}
library(tidyverse)
library(arules) # Reglas de asociacion
library(arulesViz) # Visualizacion de reglas de asociacion
library(fcaR) # Formal Concept Analysis
library(factoextra) # Clustering
library(plotly) # puede ser interesante para algunas graficas
library(psych) # cosas de text mining posiblemente
library(readr) # Lectura de dataset
```


## Cargamos el dataset
El original lo mantendremos intacto, para hacer algunas comparativas entre este y el modificado.
```{r, eval = TRUE, message=FALSE}
original <- read_csv("Survey on Employment Trends  2.csv")
dataset <- read_csv("Survey on Employment Trends  2.csv")
```


## Eliminar filas con NA
De esta manera, no habrá problemas al crear gráficos o al realizar algunas operaciones.
```{r, eval=FALSE}
dataset <- dataset %>% drop_na()
```


## Cambiar nombre de columna "...26" a "Email"
```{r, eval=TRUE, message=FALSE}
dataset <- dataset %>% 
  mutate(Email = ...26) %>% 
  select(-...26)
```


## Eliminar columna "Timestamp" 
Esta columna no aporta información relevante en mi análisis, por tanto, se eliminará.
```{r, eval=TRUE}
dataset <- dataset %>% 
  select(-Timestamp)
```


## Tamaño del dataset 
```{r, eval=FALSE}
dim(dataset) # 76 filas por 25 columnas
dim(original) # 95 filas por 26 columnass (se han eliminado 19 filas por NA y 1 columna)
```


## Mostrar columnas
```{r, eval=TRUE}
colnames(dataset)
```


## Resumen de las columnas del dataset
Todas las columnas tienen valores de tipo character.
```{r, eval=TRUE}
summary(dataset)
```


## Mostrar valores únicos de cada columna
Así podremos ver posibles interacciones entre columnas que nos ayudarán a sacar algún grafico interesante más adelante.
```{r, eval=TRUE}
unique(dataset$`Age group`)

unique(dataset$Gender)

unique(dataset$`Marital status`)

unique(dataset$`Where are you from?`)
dataset <- dataset %>% 
  mutate(`Where are you from?` = replace(`Where are you from?`, `Where are you from?` == "Bengalore", "Bangalore"))

unique((dataset$`Work experience`))
```


```{r, eval=TRUE}
# Aqui hay que agrupar ya que hay algunos que son lo mismo pero escrito diferente
unique((dataset$`Educational Qualification`) )

dataset <- dataset %>% 
  mutate(`Educational Qualification` = replace(`Educational Qualification`, 
                                               `Educational Qualification` %in% 
                                                 c("BVOC IN SOFTWARE DEVELOPMENT",
                                                   "bvoc in software development",
                                                   "B.voc Software development",
                                                   "BVOC SOFTWARE DEVELOPMENT",
                                                   "BVOC in software development",
                                                   "BVOC IT IN SOFTWARE DEVELOPMENT",
                                                   "Bvoc IT"),
                                               "Bvoc in software development"))
dataset <- dataset %>% 
  mutate(`Educational Qualification` = replace(`Educational Qualification`, 
                                               `Educational Qualification` %in% 
                                                 c("Bsc physics",
                                                   "BSC physics", 
                                                   "Bsc Physics"), 
                                               "Bsc. Physics"))

dataset <- dataset %>% 
  mutate(`Educational Qualification` = replace(`Educational Qualification`, 
                                               `Educational Qualification` %in% c("M tech", "Mtech", "M.tech"), "M. tech"))

dataset <- dataset %>% 
  mutate(`Educational Qualification` = replace(`Educational Qualification`, 
                                               `Educational Qualification` == "diploma", "Diploma"))

dataset <- dataset %>% 
  mutate(`Educational Qualification` = replace(`Educational Qualification`, 
                                               `Educational Qualification` == "Btech", "B. Tech"))

dataset <- dataset %>% 
  mutate(`Educational Qualification` = replace(`Educational Qualification`, 
                                               `Educational Qualification` == "Msc.physics", "Msc. Physics"))
```


```{r, eval=TRUE}
unique((dataset$`Are you still studying?`) )

unique((dataset$`Do you believe degree is a must for job?`) )

unique((dataset$`Interested area of work` ))

unique((dataset$`Currently employed` ))

unique((dataset$`Did you have a career break?` ))

unique((dataset$`Did you switch your career?` ))

unique((dataset$`Reason for shift in career?`))

unique((dataset$`Are you actively applying for job?`))

unique((dataset$`Skills that you are confident`))

unique((dataset$`Job preference`))

unique((dataset$`Have you carried out any independent works or projects?`))

unique((dataset$`Where do you search for Job?`))

unique((dataset$`Are you receiving response from recruiter after applying?`))

unique((dataset$`Are you interested in Freelancing?`))

unique((dataset$`Dream company type?`))

unique((dataset$`Preference of work`))

unique((dataset$`What are the problems faced while job search?`))

dataset <- dataset %>% 
  mutate(`What are the problems faced while job search?` = 
           replace(`What are the problems faced while job search?`, 
                   `What are the problems faced while job search?` == "Nothing", "No problems"))

# Todos los email son distintos
# unique((dataset$Email))
```

```{r, include=FALSE, eval=TRUE}
write.csv(dataset, file="dataset_Andres.csv", row.names = FALSE)
```