# Reglas de Asociación

En este capítulo se tratará el tema de reglas de asociación con los paquetes "arules" y "arulesViz" para extraer conocimiento del dataset que previamente ha sido preprocesado.


## Cargar librerias necesarias
```{r, eval=TRUE, message=FALSE, warning=FALSE}
library(tidyverse)
library(arules)
library(arulesViz)
dataset <- read.csv("dataset_Andres.csv")
```

## En primer lugar, utilizamos el algoritmo apriori para calcular las reglas.
```{r, eval=TRUE, warning=FALSE}
reglas <- apriori(dataset, parameter = list(support=0.2, confidence=0.1))
length(reglas)

inspect(reglas[150:160])

plot(reglas)
```


## Eliminar redundancia
```{r, eval=TRUE}
reglas_simplificadas <- reglas[-c(which(is.redundant(reglas)))]
length(reglas_simplificadas)
```


## Filtar las reglas significantes
```{r, eval=TRUE}
rs_significantes <- subset(reglas,is.significant(reglas_simplificadas, transactions.obj, method = "fisher"))
length(rs_significantes)
```

## Filtrar por lift
De esta manera, nos quedaremos con las reglas relevantes y descartaremos algunas que no nos interesan en el análisis.
```{r, eval=TRUE}
relevantes <- subset(rs_significantes, subset=lift > 1)
length(relevantes)
```


## Ordenar por confianza
```{r, eval=TRUE}
reglas_ordenadas <- sort(relevantes, by = "confidence")
plot(reglas_ordenadas)
```


## Gráfico de matriz
```{r, eval=TRUE}
plot(reglas_ordenadas, method="matrix")
```

## Casos de estudio
Esta parte del codigo esta comentada porque da error al compilar el libro.

En este primer caso, las personas entrevistadas que no tienen trabajo y que todavia estudian, suelen ser novatos, que no han cambiado de profesión todavia, están solteros y tienen menos de 25 años.
```{r, eval=TRUE}
# sub1 <- subset(reglas_ordenadas, subset = lhs %in% c("Currently.employed=No", "Are.you.still.studying.=Yes") & lift > 1.8)
# inspect(sub1)
# plot(sub1, method="graph")
```

La gente que no tiene motivos para cambiar de carrera y que no buscan aplicar a nuevos trabajos, son desempleados de <25 años y novatos.
```{r, eval=TRUE}
# sub2 <- subset(reglas_ordenadas, subset = lhs %in% c("Reason.for.shift.in.career.=Not applicabe","Are.you.actively.applying.for.job.=No") & lift > 2)
# inspect(sub2)
# plot(sub2, method = "graph")
```

La gente que ha recibido respuesta del reclutador, mayoritariamente no se ha tomado descanso en su trayectoria, pertenecen al rango de edad de < 25 años y estan solteros.
```{r, eval=TRUE}
# sub3 <- subset(reglas_ordenadas, subset = rhs 
#                %in% 
#                  c("Are.you.receiving.response.from.recruiter.after.applying.=Yes"))
# inspect(sub3)
# plot(sub3, method = "graph")
```