# Formal Concept Analysis

En este capítulo se tratará el tema de conceptos formales, aplicando la técnica de scaling a nuestro dataset.

En primer lugar creamos el contexto formal del dataset y aplicamos el escalado a cada columna, teniendo en cuenta las que son nominales y ordinales.

```{r, include=FALSE}
library(fcaR)
dataset <- read.csv("dataset_Andres.csv")
#colnames(dataset)
```

```{r}
subFCA <- subset(dataset, select = c(2, 3, 5, 6, 8, 9, 11, 13, 14, 15))
fc  <- FormalContext$new(subFCA)

fc$scale("Age.group", type = "interordinal", c("<25", "25-30", "31-40")) 
fc$scale("Gender", type = "nominal") # 3
fc$scale("Marital.status", type = "nominal") # 3
fc$scale("Work.experience", type = "interordinal", c( "Doing Intership", "Fresher", "1-2years", "3+ years", "8")) # 5
fc$scale("Are.you.still.studying.", type = "nominal") # 2
fc$scale("Do.you.believe.degree.is.a.must.for.job.", type = "nominal") # 3
fc$scale("Currently.employed", type = "nominal") # 2
fc$scale("Did.you.switch.your.career.", type = "nominal") # 2
fc$scale("Reason.for.shift.in.career.", type = "nominal") # 3
fc$scale("Are.you.actively.applying.for.job.", type = "nominal") # 3
```

## Sacar conceptos 
```{r}
fc$find_concepts()
fc$concepts$size()
```


## Mostrar los 5 primeros conceptos
```{r}
head(fc$concepts, 5)
```


## Atributos
```{r}
atributos <- fc$attributes
```

## Objetos
```{r}
objetos <- fc$objects
```

```{r}
print(fc)
fc$plot()
```


A partir de los atributos podemos aplicar el cierre para encontrar consecuentes a distintas situaciones

La gente que cree que un grado universitario es necesario para un trabajo, es gente que mayoritariamente tiene experiencia en el trabajo en el rango entre 31 y 40 años.
```{r}
S1 <- Set$new(attributes = atributos)
S1$assign("Do.you.believe.degree.is.a.must.for.job. = Yes" = 1)
fc$extent(S1) 

fc$closure(S1)
```


En este caso, la gente que busca trabajo de vez en cuando, está en el rango de edad de <25 o entre 31 y 40 años.
```{r}
S2 <- Set$new(attributes = atributos)
S2$assign("Are.you.actively.applying.for.job. = Casually" = 1)
fc$extent(S2) 

fc$closure(S2)
```

La gente que tiene como motivo para cambiar de profesion buscar una mejor oportunidad de trabajo y está casada, suele ser gente o en el rango de edad <25 o entre 31 y 40 años.
```{r}
S3 <- Set$new(attributes = atributos)
S3$assign("Reason.for.shift.in.career. = Better job opportunity" = 1, "Marital.status = Married" = 1)
fc$extent(S3) 

fc$closure(S3)
```


## Buscamos implicaciones
```{r}
fc$find_implications()
#fc$implications
```


## Aplicamos reglas de simplificación
```{r}
fc$implications$apply_rules(rules = c("composition",
                                      "generalization",
                                      "simplification",
                                      "rsimplification"),
                            parallelize = FALSE)

# Se ha reducido a 944 implicaciones
fc$implications$cardinality()
```

Buscamos las reglas que en la parte izquierda tengan por ejemplo: "Work experience >= 8"
```{r}
fc$implications$filter(rhs = "Work.experience >= 8")
sizes <- fc$implications$size()
colMeans(sizes)
```